最高法院刑事判決　　　　　　　　　　　　　　　　八十六年度台非字第一○○號
　　上 訴 人　最高法院檢察署檢察總長
　　被　　告　甲○○
右上訴人因被告過失傷害案件，對於台灣高等法院高雄分院中華民國八十五年十二月
三十一日第二審確定判決（八十五年度交上易字第二五三號，起訴案號台灣高雄地方
法院檢察署八十四年度偵字第二二五四八號），認為違法，提起非常上訴，本院判決
如左：
    主  文
原判決撤銷，由台灣高等法院高雄分院依判決前之程序更為審判。
    理  由
非常上訴理由稱：按依法應於審判期日調查之證據，未予調查，致適用法令違誤，而
顯然於判決有影響者，該項確定判決，即屬違背法令，應有刑事訴訟法第四百四十七
條第一項第一款規定之適用（參照司法院大法官會議釋字第一八一號解釋意旨）。本
件原判決維持一審判決論處被告甲○○業務上過失傷害致重傷罪刑（八月），駁回被
告及檢察官之第二審上訴，無非依據告訴人提出勞工保險殘廢診斷書影本一件在卷可
供參證，認定被害人謝王玉女受傷經治療後，神智仍呈癡呆狀，左側上、下肢癱瘓，
無好轉可能，自屬刑法第十條第四項第四款、第六款所稱之重傷害，為其主要論據。
惟查被告於原審審判期日，對於被害人受傷之情形，認為沒有那麼嚴重等語（見二審
卷第二○、二一頁）。並聲請調查被害人之傷勢，是否為刑法上重傷害或為一般傷害
（見二審卷第二六－二七頁）。復主張被害人在錄影帶中之活動情形，為已康復，能
行走並與人洽談，並非難治或不治之傷害，庭呈「錄影帶」一捲可證（見二審卷第二
八頁）。乃原審竟恝置不論，未予調查（勘驗）審認，復未說明不予調查之理由。上
述證據，與被告所犯罪名認定之輕重，至有關係，原屬應行調查之證據，原審竟未為
調查，致適用法令有誤，而顯然對判決有影響，依上開說明，原判決顯有前述及理由
不備之違背法令。案經確定，且不利於被告，爰依刑事訴訟法第四百四十一條、第四
百四十三條規定，提起非常上訴，以資救濟」云云。
本院按當事人聲請調查之證據，如與待證事實有重要之關係，事實審未予調查，又未
認其無調查之必要，以裁定駁回或於判決理由予以說明者，難謂無依法應於審判期日
調查之證據而未予調查及理由不備之違背法令。本件原確定判決認定被告甲○○因業
務上之過失，傷害被害人謝王玉女，致被害人頭部外傷、腦挫傷、意識不清、左側上
下肢癱瘓之重傷害等情，因而維持第一審論處被告從事業務之人，因業務上之過失傷
害人致重傷罪刑之判決，並駁回檢察官及被告在第二審之上訴而確定。惟查被告於原
審主張被害人受傷害之程度，沒有如勞工保險殘障診斷書記載之嚴重（原審卷第二十
頁反面及第二十一頁），復具狀聲請送長庚醫院或其他具公信力之醫療機構鑑定被害
人受傷程度，究屬普通傷害或重傷害，並提出被害人已能行走等活動之錄影帶一捲，
證明被害人業已康復（原審卷第二十八頁）。經查被告上開聲請調查之證據，與待證
事實，非顯無重要關係，且該項證據又非不能或不易調查，原審竟未予調查，又未認
其無調查之必要而以裁定駁回或於判決理由說明，自有調查職責未盡及理由不備之違
誤而顯然於判決有影響。案經確定，且不利於被告，非常上訴意旨執以指摘，洵有理
由，應由本院將原判決撤銷，為維持被告審級利益，由原審依判決前之程序更為審判
。
據上論結，應依刑事訴訟法第四百四十七條第二項，判決如主文。
中      華      民      國    八十六    年      四      月      九      日
                              最高法院刑事第四庭
                                  審判長法官  莊  來  成
                                        法官  曾  有  田
                                        法官  王  德  雲
                                        法官  謝  俊  雄
                                        法官  林  永  茂
      右正本證明與原本無異
                                              書  記  官
中      華      民      國    八十六    年      四      月     十五     日
